【裁判字號】    98,易,2994
【裁判日期】    990423
【裁判案由】    竊盜
【裁判全文】
臺灣板橋地方法院刑事判決              98年度易字第2994號
公  訴  人  臺灣板橋地方法院檢察署檢察官
被      告  甲○○
            乙○○
上列被告因竊盜案件，經檢察官提起公訴（98年度偵字第20822
號），本院判決如下：
    主  文
甲○○共同犯竊盜罪，累犯，處有期徒刑伍月，如易科罰金以新
臺幣壹仟元折算壹日。
乙○○共同犯竊盜罪，處有期徒刑肆月，如易科罰金以新臺幣壹
仟元折算壹日。
    事  實
一、甲○○前曾於民國95、96、97年間因犯施用毒品、竊盜、妨
    害公務、偽造文書等案件，先後經本院以95年度簡字第1349
    號、第6274號、第5711號、95年度易字第2085號、95年度訴
    字第2397號、96年度易字第46號、96年度簡字第7965號等判
    決各判處有期徒刑四月、五月、四月、七月、六月、五月、
    三月（以上六徒刑，其後復經減刑，各減為有期徒刑二月十
    五日、二月、三月十五日、三月、二月十五日、一月十五日
    ）、二月（原判決判處有期徒刑四月，減為有期徒刑二月，
    與上開六徒刑減刑後之刑，更定應執行刑為一年三月）確定
    ，經接續合併執行後，於97年5 月6 日假釋出監，至97年5
    月25日縮刑期滿執行完畢。詎其猶不知悔改，於上開有期徒
    刑執行完畢後五年內，復基於意圖為自己不法所有之犯意聯
    絡，夥同乙○○，於98年3 月14日上午10時許，由乙○○駕
    駛甲○○前甫於同日上午6 時許竊得之車號HB-2412 號自用
    小客車（該車係劉祺瑞所有由其子丁○○駕用，停放在桃園
    縣平鎮市○○路與營德路口遭竊，此部分甲○○所犯竊盜罪
    、乙○○所犯收受贓物罪，另經檢察官起訴，由本院以98年
    度易字第1362號判決，各判處有期徒刑九月、四月確定，現
    均在監執行），搭載甲○○，前往臺北縣泰山鄉○○路○ 段
    362 號丙○○經營之「美康藥妝生活館」，由甲○○下車進
    入該店行竊，乙○○則駕車停在附近等候接應，甲○○進入
    店內後，即趁該店人員不注意之際，徒手竊取店內陳列販售
    之普拿疼加強錠40盒、普拿疼伏冒錠40盒、銀保善存1 瓶等
    藥品（總計價值新臺幣＜下同＞10,340元），得手後藏放入
    其隨身攜帶之手提袋，其後為丙○○當場發覺，甲○○旋即
    奔出店外，由乙○○駕車接應逃逸，其後復由甲○○將上開
    竊得之藥品攜至臺北市○○路上某藥局，變賣得款後，分予
    乙○○3,000 元，花費殆盡。嗣經丙○○報警處理後，經警
    查得上開接應之汽車，係由乙○○所駕失竊贓車，因而循線
    查悉上情。
二、案經丙○○訴由臺北縣政府警察局新莊分局報請臺灣板橋地
    方法院檢察署檢察官偵查起訴。
    理  由
一、訊據被告甲○○對於上揭與被告乙○○共同竊盜之犯罪事實
    坦承不諱，核與告訴人丙○○於警詢、偵查指訴之被害情節
    相符（見偵查卷8 至12頁，此告訴人於警詢之陳述，被告甲○○、乙○○對其證據能力，於本院審理言詞辯論終結前，
    均不爭執，依刑事訴訟法第159 條之5 規定，得為證據），
    並經共同被告乙○○於本院審理時供稱其確有於上開時地駕
    車搭載被告甲○○至上址告訴人丙○○經營之藥妝店等語屬
    實（見本院98年12月31日準備程序筆錄2 至3 頁，此共同被
    告證人於本院準備程序時之陳述，同上理由，得為證據）。
    另訊據被告乙○○固不否認有於上揭時地駕車搭載甲○○至
    上址丙○○之藥妝店之事實，惟矢口否認有與被告甲○○共
    同竊盜之犯意聯絡，辯稱：當天伊係駕駛被告甲○○自稱其
    所有之車號HB-2412 號自用小客車，載送被告甲○○回貝多
    芬汽車旅館，途中甲○○下車購物返回時，稱與人吵架要伊
    儘快駕車離開，之後伊將甲○○載返貝多芬汽車旅館後，即
    自行搭乘計程車上班，其並不知甲○○有本件竊盜犯行云云
    ，然查共同被告甲○○於偵查、審理時均已供證稱：當天是
    乙○○開車載伊經過上址美康藥妝店，她就跟伊說剛才有經
    過一家藥局，伊就說好啊去看看，乙○○就負責開車載伊去
    及離開，當時告訴人丙○○追伊時，乙○○就開車載伊離開
    ，乙○○知道伊專偷藥局藥品；伊將竊取來之藥品拿去賣，
    之後拿現金3,000 元給她，乙○○知道伊曾經偷藥品後拿去
    換現金，案發前伊就有跟乙○○說若有看到適合之藥局就通
    知伊；乙○○確實有跟伊共犯本件竊盜犯行等語明確（見偵
    查卷74頁、82至83頁、本院98年12月31日準備程序筆錄2 頁
    ，上開共同被告於偵查中未具結及本院準備程序時之陳述，
    同上理由，得為證據），且經告訴人於警詢、偵查中證稱：
    案發當天伊發現一男子把店內藥品往旅行袋裡放，經伊口頭
    喝止，該男子即往門離去，伊自後追去，隨即看到一女子駕
    車過來接應，該男子即坐上該車離去；經警方調查後提供被
    告甲○○、乙○○紀錄表，指認其等即係上開行竊之男子及
    接應之女子等語無誤（見偵查卷9 頁、12頁、73至74頁，告
    訴人於警詢之陳述，同上理由，得為證據），足認被告乙○○確有接應被告甲○○共犯竊盜之犯意聯絡及行為分擔之情
    屬實。至共同被告甲○○雖於本院審理時另曾證稱：當時是
    乙○○開車，但是伊自己去行竊的，伊有跟乙○○說要去那
    家店看看，沒有跟她說要去該店偷東西云云，以附和被告乙○○上開所辯云云，然其於本院審理作證時同時亦證稱：伊
    於偵查中所述乙○○知道伊專偷藥品屬實，且依竊得上開藥
    品後，在車上有將竊得藥品拿出來，乙○○應該有看到，伊
    將竊得之藥品變賣的錢，亦有分給乙○○3,000 元等語（見
    本院上開審判筆錄），所述情節矛盾不一，可見其上開附和
    被告乙○○之說，應係迴護被告乙○○之詞，尚難採為被告
    乙○○有利之認定。綜上所述，足見被告乙○○上開所辯云
    云，要屬事後飾卸之詞，應不足採。從而，參互印證上述諸
    情，本件事證已臻明確，被告甲○○、乙○○犯行均堪認定
    ，應予依法論科。
二、核本件被告甲○○、乙○○上開所為，均係犯刑法第320 條
    第1 項之竊盜罪。其二人間就上開所犯之罪，有犯意聯絡及
    行為分擔，為共同正犯。又被告甲○○前曾於95、96、97年
    間因犯施用毒品、竊盜、妨害公務、偽造文書等案件，先後
    經本院以95年度簡字第1349號、第6274號、第5711號、95年
    度易字第2085號、95年度訴字第2397號、96年度易字第46號
    、96年度簡字第7965號等判決各判處有期徒刑四月、五月、
    四月、七月、六月、五月、三月（以上六徒刑，其後復經減
    刑，各減為有期徒刑二月十五日、二月、三月十五日、三月
    、二月十五日、一月十五日）、二月（原判決判處有期徒刑
    四月，減為有期徒刑二月，與上開六徒刑減刑後之刑，更定
    應執行刑為一年三月）確定，經接續合併執行後，於97年5
    月6 日假釋出監，至97年5 月25日縮刑期滿執行完畢，有臺
    灣高等法院被告前案紀錄表在卷可稽，被告甲○○前受有期
    徒刑執行完畢後，於五年以內故意再犯本件有期徒刑以上之
    罪，為累犯，應依刑法第47條第1 項規定，加重其刑。爰審
    酌被告二人正值青壯，不思自食其力，任意行竊，欠缺尊重
    他人財產權益及守法之觀念，應予非難，兼衡被告二人之素
    行、智識程度、犯罪之動機、目的、手段，暨其犯罪後之態
    度等一切情狀，量處如主文所示之刑，並均諭知易科罰金之
    折算標準，資為懲儆。
據上論斷，應依刑事訴訟法第299 條第1 項前段，刑法第28條、
第320 條第1 項、第47條第1 項、第41條第1 項前段，刑法施行
法第1 條之1 第1 項、第2 項前段，判決如主文。
本案經檢察官李超偉到庭執行職務
中    華    民    國    99    年    4     月    23    日
                      刑事第二庭  法  官  彭  全  曄
以上正本證明與原本無異。
如不服本判決應於收受送達後十日內向本院提出上訴書狀，並應
敘述具體理由；其未敘述上訴理由者，應於上訴期間屆滿後二十
日內向本院補提理由書（均須按他造當事人之人數附繕本）「切
勿逕送上級法院」。
                                  書記官  謝  雪  紅
中    華    民    國    99    年    4     月    26    日
附錄本案論罪科刑法條全文：刑法第320條
中華民國刑法第320條
（普通竊盜罪、竊佔罪）
意圖為自己或第三人不法之所有，而竊取他人之動產者，為竊盜
罪，處 5 年以下有期徒刑、拘役或 5 百元以下罰金。
意圖為自己或第三人不法之利益，而竊佔他人之不動產者，依前
項之規定處斷。
前二項之未遂犯罰之。

司法院資訊處製作；財團法人民間司法改革基金會備份。
